臺灣新北地方法院板橋簡易庭小額民事判決
111年度板小字第2155號
原      告  富邦產物保險股份有限公司

法定代理人  賴榮崇  
訴訟代理人  黃律皓  
            沈志揚  
被      告  高混圓  

訴訟代理人  高承浤  

上列當事人間請求侵權行為損害賠償事件，於民國111年9月16日
言詞辯論終結，本院判決如下：
    主  文
被告應給付原告新臺幣肆萬貳仟零參拾貳元，及自民國一百一十
一年五月十七日起至清償日止，按年息百分之五計算之利息。
原告其餘之訴駁回。
訴訟費用新臺幣壹仟元由被告負擔新臺幣伍佰玖拾元，其餘由原
告負擔。
本判決原告勝訴部分得假執行。
    事實及理由
一、原告起訴主張：
  ㈠緣被告於民國110年6月21日上午10時55分許，騎乘車牌號碼0
    00-0000號普通重型機車，於新北市土城區擺接堡路與城林
    路6巷口時，碰撞訴外人高志偉所有並駕駛之車牌號碼000-0
    000自用小客車（下稱系爭車輛），致使系爭車輛毀損報廢
    ，該交通事故經新北市政府警察局土城分局處理在案。系爭
    車輛經送廠維修，維修費用為新臺幣（下同）101,859元（
    工資15,721元、零件費用86,138元），業經原告按保險契約
    理賠完竣，並依保險法第53條第1項規定，取得代位行使被
    保險人對於第三人之請求權，又系爭事故因雙方互負過失責
    任，因此僅向被告主張70%之賠償金額即71,301元(計算式：
    101,859元x70%=71,301元)。為此，爰依侵權行為及保險法
    第53條第1項規定訴請被告給付原告71,301元，及自起訴狀
    繕本送達翌日起至清償日止，按年息百分之5計付之遲延利
    息。
  ㈡對於被告抗辯之陳述：認為應以交通警察所製作之現場圖為
    判斷標準。
二、被告則以：對於肇事責任有爭執，認為原告保戶駕駛之過失
    責任較大，應負70%責任，且伊曾前往事故現場拍照，所拍
    攝照片與到場員警所拍攝之照片不同。並聲明：原告之訴駁
    回，訴訟費用由原告負擔。
三、原告主張之上開事實，業據其提出道路交通事故當事人登記
    聯單暨初步分析研判表、事故現場圖、系爭車輛行照、駕駛
    執照、汽車險理賠申請書、估價單、車損照片及發票等件影
    本為證，並經本院依職權向新北市政府警察局土城分局調閱
    系爭肇事資料，然為被告所否認，並以前詞置辯。而被告雖
    聲請本院送鑑定，惟被告嗣後未繳納鑑定費，而無法鑑定，
    是依道路交通事故初步分析研判表上，初步分析判定可能肇
    事原因記載：「高志偉疑未注意車前狀況；高混圓左轉彎車
    未讓直行車先行」等語，有卷附之道路交通事故初步分析研
    判表乙份在卷可憑，亦徵本件事故之發生，被告具有過失等
    情明確。
四、按因故意或過失，不法侵害他人之權利者，負損害賠償責任
    。又不法毀損他人之物者，被害人得請求賠償其物因毀損所
    減少之價額，民法第184條第1項前段、第196條分別定有明
    文。次按依民法第196條請求賠償物被毀損所減少之價額，
    固得以修復費用為估定之標準，但以必要者為限（如修理材
    料以新品更換舊品，應予折舊）。查被告因過失不法致系爭
    車輛受有損害，已如前述，則原告主張被告應負侵權行為損
    害賠償責任，自屬有據。經查，依系爭車輛之維修估價單上
    所載維修項目，核與該車所受損部位相符，堪認上開修復項
    目所須之費用101,859元（工資15,721元、零件費用86,138
    元），均屬必要修復費用無誤，被告空言辯稱原告修理費過
    高云云，尚無可採。次查，系爭車輛係於109年1月出廠（推
    定為15日），此有行車執照附卷可稽，至110年6月21日受損
    時，已使用1年5月又6日，依「營利事業所得稅結算申報查
    核準則」第95條第8項規定，固定資產提列折舊採用定率遞
    減法者，以一年為計算單位，其使用期間未滿一年者，按實
    際使用月數相當於全年之比例計算之，不滿一月者，以一月
    計，故以1年6月計，而零件費用86,138元，係以新品換舊品
    ，揆諸前述，應予折舊。本院依行政院公布之固定資產耐用
    年數表及固定資產折舊率表，即系爭車輛耐用年數五年，每
    年折舊千分之三六九，是以上開零件扣除折舊後，原告得請
    求之修車零件費為44,325元（計算式如附表所示；元以下四
    捨五入）。此外，原告另支出修車之工資15,721元，無折舊
    問題，是原告得向被告請求之修車費用，共計60,046元（計
    算式：44,325元+15,721元＝60,046元），即屬有據，應予准
    許。逾此部分之請求，尚乏依據，應予駁回。
五、末按損害之發生或擴大，被害人與有過失者，法院得減輕賠
    償金額，或免除之，民法第217條第1項定有明文。經查，本
    院復審酌卷內資料，綜合雙方過失情節及相關事證，認被告
    與原告保戶駕駛之過失程度分別為70％、30％，已詳如前述，
    是依過失相抵規定，被告應賠償原告之金額應減為42,032元
    （計算式：60,046元×70%＝42,032元，元以下四捨五入）。
六、從而，原告依侵權行為及保險契約之法律關係，請求被告給
    付42,032元，及自起訴狀繕本送達翌日即111年5月17日起至
    清償日止，按年息百分之5計算之利息，為有理由，應予准
    許，逾此部分之請求，即屬無據，應予駁回。
七、本件原告勝訴部分，係依小額訴訟程序所為被告敗訴之判決
    ，依民事訴訟法第436條之20之規定，爰依職權宣告假執行
    。
八、本件係小額訴訟事件，應依民事訴訟法第436條之19第1項規
    定，確定本件訴訟費用為1,000元（第一審裁判費1,000元）
    ，由被告負擔590元，餘由原告負擔。
九、據上論結，原告之訴為一部有理由，一部無理由，依民事訴
    訟法第436條之23、第436條第2項、第436條之19第1項、第7
    9條、第436條之20，判決如主文。
中　　華　　民　　國　　111 　年　　10　　月　　12　　日
                  臺灣新北地方法院板橋簡易庭
                      法      官  呂安樂
以上正本係照原本作成。
如不服本判決，應於送達後20日內，向本院提出上訴狀，並表明
上訴理由（上訴理由應表明一、原判決所違背之法令及具體內容
。二、依訴訟資料可認為原判決有違背法令之具體事實。），如
於本判決宣示後送達前提起上訴者，應於判決送達後20日內補提
上訴理由書（須附繕本），如未於上訴後20日內補提合法上訴理
由書，法院得逕以裁定駁回上訴。
中　　華　　民　　國　　111 　年　　10　　月　　12　　日
                      書  記  官  魏賜琪
附表：　　　　　　　　　　　　　
折舊時間           金額
第1年折舊值        86,138×0.369=31,785
第1年折舊後價值    86,138-31,785=54,353
第2年折舊值        54,353×0.369×(6/12)=10,028
第2年折舊後價值    54,353-10,028=44,325